# 一个很复杂的直接融资租赁业务请教

提问人：chenyiwei 时间：2017-04-26 05:27:30
其实融资租入固定资产，对固定资产的核算与常规方式取得固定资产的差异并不大，难点是在长期应付款的融资核算方面。过桥款项应通过往来款核算，不要和长期应付款混在一起。最终留购价款应当是作为长期应付款的一部分确认。

回答人：chenyiwei
其实融资租入固定资产，对固定资产的核算与常规方式取得固定资产的差异并不大，难点是在长期应付款的融资核算方面。过桥款项应通过往来款核算，不要和长期应付款混在一起。最终留购价款应当是作为长期应付款的一部分确认。

提问人：xiaoben228 时间：2017-04-26 18:33:21
但是留购款我们其实每期贷款的时候都已经支付给融资租赁公司了，这样还需要计入长期应付款吗

回答人：chenyiwei
留购款在租赁开始时就支付了？如是，则直接计入固定资产价值（售后回租中计入未确认融资费用），会影响后续实际利率计算和每期利息支出的计量。

提问人：xiaoben228 时间：2017-04-26 18:35:34
但是计算实际利率的时候不是按照现金流收支来算的么？税金是以后可以抵扣的部分，不算不合适吧

回答人：chenyiwei
计算IRR用的现金流是不含可抵扣进项税额的，即不含税金额。因为进项税额的抵扣相当于减少了现金流出，所以净流出的现金只是不含税净额。

提问人：xiaoben228 时间：2017-04-26 18:51:03
@chenyiwei 每次贷款下来的时候都支付了，因为银行需要看到融资租赁公司给我们付钱后才会给融资租赁公司放贷，所以过桥资金双方都会按100%货款支付，只不过我们公司分别以往来款84%和留购款16%的名义支付。然后融资租赁公司再给我们放贷，放贷金额就是货款的84%。这样是不是可以看作是不存在留购款。

回答人：chenyiwei
还是建议根据具体案例中的合同将从头到尾的每一笔现金流都梳理一遍，把每个时点的现金流净额算清楚，这样才能算对IRR。

提问人：呼叫帮助 时间：2018-01-01 20:25:11
看到一个贴子，我也不懂，特请教您给指出不准确的地方！ 某集团拟将已建成未完全对外销售的写字楼采用融资租赁的方式对外销售。情况简介：集团有 10 家二级子公司，其中有一家是房地产开发企业A公司。因其开发的写字楼项目无法对外销售，导致A公司的收入和利润均无法完成，也因此影响了全集团的考核。集团为了完成任务，找到一家融资租赁公司，希望通过售后回租的方式实现收入和利润。但准则有明确的规定，售后回租如果确定为融资租赁，则售价与资产账面价值之间的差额需递延，并按照该项资产的折旧进度进行摊销，调整折旧；如果售后回租是经营租赁，同样将差额在租赁期内按照租赁费用一致的方法进行摊销。因此，无论是售后租回事融资租赁还是经营租赁，都不能确认收入和成本间的差额利润，为了规避这个风险，该集团拟采取另一种操作方式： 第一步：A公司对融资租赁公司销售，确认收入和利润； 第二步：集团本部从融资租赁公司采用融资租赁的方式租回。 个人认为从单体报表来分析，A公司和集团本部应该按照准则的要求进行核算，并在单体报表中进行反映。 在集团层面编制合并报表的目的就是让报表使用者能够全面掌握了解企业集团的财务状况、经营情况及现金流量，根据合并报表的编制一体性原则，编制合并报表时应当将母子公司作为一个整体来看待，视为一个会计主体，母子公司发生的经营活动都应当从企业集团一个整体的角度进行考虑；其次，A公司对外销售给第三方，集团本部从同一第三方采用融资租赁方式购入相同资产，根据融资租赁按照实质重于形式的规定，本部应该作为固定资产，按照购买内部商品作为固定资产的抵消处理规定，也应该抵消A公司确认的收入及利润。

回答人：chenyiwei
可以这样理解。关键是判断这两步骤是否为一揽子交易。但是，“无论是售后租回事融资租赁还是经营租赁，都不能确认收入和成本间的差额利润”的理解是错误的。

提问人：呼叫帮助 时间：2018-01-04 20:18:36
A公司与B公司是关联单位，A公司生产了一台设备，成本 800 万元，以 1000 万元的价格销售给其关联单位B公司。B公司是融资租赁公司，B公司将这台设备以 1000 万元的价格通过融资租赁方式出租给了最终客户C，租赁期 24 期每期租金 50 万。（不考虑税收影响） A公司账务处理： B公司账务处理： 借：应收账款 1000 万 借：融资租赁资产 1000 万 贷：主营业务收入 1000 万 贷：应付账款 1000 万
借：主营业务成本 800 万 借：长期应收款 1200 万 贷：存货 800 万 贷：融资租赁资产 1000 万未实现融资收益 200 万 请教陈版，A公司与B公司的财务处理正确吧？
合并报表角度，在编制AB集团合并财务报表时是否需要进行合并抵消？如何抵消？ 我理解该交易实际上是设备制造商自行进行的融资租赁交易，相应的合并抵销如下， 借：营业收入 1000 万元， 未实现融资收益 200 万 贷： 营业成本 800 万元 长期应收款 1200 万元 陈版，我没有想通借贷方的差额是哪个科目，金额是 800 万元吗？

回答人：chenyiwei
A与B如有共同的母公司，则该母公司编制合并报表时，应将该交易表述为一项分期收款销售交易。在你的案例中，A和B只需要抵销往来款即可，收入、成本等均无需抵销。

提问人：呼叫帮助 时间：2018-01-05 15:17:40
A与B如有共同的母公司，则该母公司编制合并报表时，应将该交易表述为一项分期收款销售交易。在你的案例中，A和B只需要抵销往来款即可，收入、成本等均无需抵销。 陈版，我没有看懂您的回复，还望您指教！ 1 、我认为站在母公司的角度应当是通过融资租赁方式出租资产给客户C，为什么您说应将该交易表述为一项分期收款销售交易？ 2 、因 1 的表述，收入、成本等为什么均无需抵销？

回答人：chenyiwei
本会计主体如果既是融资租赁出租人，又是租赁标的的制造商或经销商，则融资租赁交易的会计处理等同于分期收款销售。